---
title: "Latihan6_123190117"
author: "Dewi Zunuvi Setiawati"
date: "11/8/2021"
output: pdf_document
---
1. Menggunakan as_tibble untuk mengkonversi tabel dataset “US murders” dalam bentuk tibble dan simpan dalam objek baru bernama ‘murders_tibble’.
```{r}
library(dslabs)
library(tidyverse)
data(murders)
as_tibble(murders) %>% class()
murders_tibble <- as_tibble(murders) %>% class()
```

2. Menggunakan fungsi group_by untuk mengkonversi dataset “US murders” menjadi sebuah tibble yang dikelompokkan berdasarkan ‘region’.
```{r}
as_tibble(murders) %>% group_by(region)
```

3. Menggunakan operator pipe sehingga setiap fungsi dapat dipanggil tanpa menambahkanargumen.
Menggunakan dot operator untuk mengakses populasi.
```{r}
exp(mean(log(murders$population)))
```

```{r}
murders %>%
  pull(population) %>%
  log %>%
  mean %>%
  exp
```

4. Menggunakan map_df untuk membuat data frame yang terdiri dari tiga kolom: ‘n’, ‘s_n’, dan ‘s_n_2’. Kolom pertama harus berisi angka 1 hingga 100. Kolom kedua dan ketiga masing-masing harus berisi penjumlahan 1 hingga n, dimana n menyatakan jumlah baris.
```{r}
library(purrr)
n= 1:100

compute_s_n <- function(n){
 x <- 1:n
 tibble(s_n = sum(x))
}

df<- tibble(n)
df
```


