---
title: "Tugas 5"
author: "Dewi Zunuvi Setiawati"
date: "10/10/2021"
output: pdf_document
---

1. Membuat satu baris kode yang akan menyimpan hasil komputasi pada variabel ‘new_names’ dan berisi singkatan nama negara ketika jumlah karakternya lebih dari 8 karakter.
```{r}
nama = "Indonesia"
singkatan = "INA"
ifelse(nchar(nama)>=8,(new_names =singkatan),(new_names = nama))
```

2. Membuat fungsi sum_n yang dapat digunakan untuk menghitung jumlah bilangan bulat dari 1 hingga n. Gunakan pula fungsi ini untuk menentukan jumlah bilangan bulat dari 1 hingga
5.000.
```{r}
sum_n <- function(n){
  x = 1:n
  s <- sum(x)
  s
}
sum_n(5000)
```

3. Membuat fungsi compute_s_n yang dapat digunakan untuk menghitung jumlah Sn = 1^2 + 2^2 + 3^2 +. . . n^2.Tampilkan hasil penjumlahan ketika n = 10.
```{r}
compute_s_n <- function(x){
  n = 1:x
  s = (x*(x+1)*(2*x+1))/6
  s
}
compute_s_n(10)
```

4. Membuat vektor numerik kosong dengan nama: s_n dengan ukuran:25 menggunakan s_n <- vector ("numeric", 25). Simpan di hasil komputasi S1, S2,. . . S25 menggunakan FOR-LOOP.
```{r}
s_n <- vector ("numeric", 25)
for(n in 1:25){
s_n[n] <- compute_s_n(n)
s_n
}
```

5. Mengulangi langkah pada soal no. 4 dan gunakan fugsi sapply.
```{r}
n = 1:25
s_n[n] <- sapply(n,compute_s_n)
s_n
```


